【裁判字號】    97,裁,776
【裁判日期】    970124
【裁判案由】    土地增值稅
【裁判全文】
最  高  行  政  法  院  裁  定
                                     97年度裁字第00776號
上  訴  人  甲○○
被 上訴 人  桃園縣政府稅捐稽徵處
代  表  人  乙○○
上列當事人間土地增值稅事件，上訴人對於中華民國96年8月23
日臺北高等行政法院95年度訴字第4501號判決，提起上訴，本院
裁定如下：
    主  文
上訴駁回。
上訴審訴訟費用由上訴人負擔。
    理  由
一、按對於高等行政法院判決之上訴，非以其違背法令為理由，
    不得為之，行政訴訟法第242條定有明文。依同法第243條第
    1項規定，判決不適用法規或適用不當者，為違背法令；而
    判決有同條第2項所列各款情形之一者，為當然違背法令。
    是當事人對於高等行政法院判決上訴，如依行政訴訟法第24
    3條第1項規定，以高等行政法院判決有不適用法規或適用不
    當為理由時，其上訴狀或理由書應有具體之指摘，並揭示該
    法規之條項或其內容；若係成文法以外之法則，應揭示該法
    則之旨趣；倘為司法院解釋或本院之判例，則應揭示該判解
    之字號或其內容。如以行政訴訟法第243條第2項所列各款情
    形為理由時，其上訴狀或理由書，應揭示合於該條項各款之
    事實。上訴狀或理由書如未依此項方法表明，或其所表明者
    與上開法條規定不合時，即難認為已對高等行政法院判決之
    違背法令有具體之指摘，其上訴自難認為合法。本件上訴人
    對於高等行政法院判決上訴，係以：原判決支持被上訴人在
    法未禁止創設土地共有之情形，認上訴人應補繳土地增值稅
    ，實有理由不備之嫌等語，為其理由。惟查本件原審判決依
    調查證據所得而敘明：本件上訴人係藉由小部分應有部分土
    地之移轉創造應稅土地與不課徵土地地價稅土地共有關係，
    再辦理共有物分割，由上訴人取得應稅土地，而上訴人藉「
    移轉」、「取得」、「共有物分割」及「再移轉」之程序，
    創設土地共有之事實後，再辦理共有物分割登記，並藉地政
    機關之改算地價，使其土地登記簿謄本登載之前次移轉現值
    因此墊高，以達其之後再移轉時得以規避土地增值稅之目的
    ，此舉實已違反實質課稅及租稅公平之原則。故本件所謂「
    前次移轉現值」，應以共有物分割改算前之移轉現值為準，
    始符合實質課稅與租稅公平之要求。被上訴人依土地稅法第
    28條前段、第31條第1項第1款之規定，以共有物分割改算前
    之原地價或移轉現值，核計系爭土地之增值稅，於法並無違
    誤等情甚詳。上訴意旨就原審已論斷者，泛言未論斷，指摘
    原審判決有理由不備之違法，而未具體表明合於不適用法規
    、適用法規不當、或行政訴訟法第243條第2項所列各款之情
    形，難認對該判決之如何違背法令已有具體之指摘。依首揭
    說明，應認其上訴為不合法。
二、據上論結，本件上訴為不合法，依行政訴訟法第249條第1項
    前段、第104條、民事訴訟法第95條、第78條，裁定如主文
    。
中    華    民    國    97    年    1     月    24    日
                    最高行政法院第一庭
                        審判長法官  鄭  淑  貞
                              法官  楊  惠  欽
                              法官  吳  明  鴻
                              法官  鄭  小  康
                              法官  帥  嘉  寶
以  上  正  本  證  明  與  原  本  無  異
中    華    民    國    97    年    1     月    24    日
                              書記官  郭  育  玎


司法院資訊處製作；財團法人民間司法改革基金會備份。
